臺灣板橋地方法院刑事判決　　　　　　　 99年度訴字第778號
公　訴　人　臺灣板橋地方法院檢察署檢察官
被　　　告　吳春麗
選任辯護人　金志雄律師
上列被告因偽造文書案件，經檢察官提起公訴（98年度偵字第17
633 號），本院判決如下：
    主  文
吳春麗犯如附表一所示之罪，各處如附表一所示之刑暨應沒收之
物。應執行有期徒刑壹年貳月，緩刑肆年，偽造如附表一所示之
署押均沒收。
其餘被訴如附表二編號16之行使偽造私文書部分，無罪。
    事  實
一、吳春麗原任職於國泰人壽保險股份有限公司（下稱國泰人壽
    公司）朝陽通訊處襄理，其與詹秋麗原為多年好友，故詹秋
    麗自民國87年起，即陸續透過吳春麗為其及其家人購買各式
    保單。詎吳春麗利用詹秋麗對其之信任，竟基於行使偽造私
    文書之概括犯意，連續於附表一編號1 至10所示之日期，在
    未經詹秋麗同意或授權下，於附表一編號1 至10所示之國泰
    人壽公司保險要保書上之「要保人」簽名欄位上偽簽詹秋麗
    之姓名，及未經詹秋麗、佘仁光同意或授權下，於附表一編
    號1 至10所示之國泰人壽公司保險要保書上之「被保險人」
    簽名欄位上，偽簽詹秋麗及佘仁光之未成年子女佘崑豪、佘
    冠融、佘欣玲之姓名，於偽造完成上揭要保書之記載事項後
    ，即向國泰人壽公司投保如附表一編號1 至10所示之保險而
    行使之，足生損害於佘崑豪、佘冠融、佘欣玲、詹秋麗及國
    泰人壽公司對於保險契約管理之正確性。其後，吳春麗復基
    於行使偽造私文書之犯意，分別於如附表一編號11、12所示
    之日期，未經詹秋麗同意或授權下，於附表一編號11、12所
    示之國泰人壽公司保險要保書上之「要保人」簽名欄位上偽
    簽詹秋麗之姓名，及未經詹秋麗、佘仁光同意或授權下，於
    附表一編號11、12所示之國泰人壽公司保險要保書上之「被
    保險人」簽名欄位上，偽簽詹秋麗及佘仁光之未成年子女佘
    崑豪之姓名，於偽造完成上揭要保書之記載事項後，即向國
    泰人壽公司投保如附表一編號11、12所示之保險而行使之，
    亦足以生損害於佘崑豪、詹秋麗及國泰人壽公司對於保險契
    約管理之正確性。
二、案經詹秋麗、佘仁光訴由臺灣板橋地方法院檢察署檢察官偵
    查起訴。
    理  由
壹、有罪部分：
一、程序方面：
    按刑事訴訟法第159 條第1 項雖規定，被告以外之人於審判
    外之言詞或書面陳述，除法律有規定者外，不得作為證據。
    惟同法第159 條之5 第1 、2 項已規定，經當事人於審判程
    序同意作為證據，法院審酌該言詞陳述或書面陳述作成時之
    情況，認為適當者，亦得為證據。當事人、代理人或辯護人
    於法院調查證據時，知有第159 條第1 項不得為證據之情形
    ，而未於言詞辯論終結前聲明異議者，視為有前項之同意（
    指同條第1 項之同意作為證據），此乃第159 條第1 項所容
    許，得作為證據之例外規定之一。經查，本案被告吳春麗、
    選任辯護人及檢察官於言詞辯論終結前，均未就判決所引用
    之各該被告以外之人於審判外之陳述及所調查之證據主張有
    刑事訴訟法第159 條第1 項不得為證據之情形，本院復審酌
    各該證據作成時並無違法及證明力明顯過低之瑕疵等情況，
    認為適當，是本案經調查之證據均有證據能力。至以下所引
    其餘非屬供述證據部分，既不適用傳聞法則，復查無違法取
    得之情事存在，自應認同具證據能力。
二、實體方面：
  (一)前揭事實，為被告吳春麗在本院審理時坦承不諱，並據證人
    即告訴人詹秋麗於偵查及本院審理時，暨證人即告訴人佘仁
    光於偵查中證述甚明。此外，復有附表一所示之保險要保書
    附卷可稽，足認被告上開任意性之自白確與事實相符。從而
    ，本件事證明確，被告上開犯行均堪以認定，應予依法論科
    。
  (二)被告於本件行為後（除附表一編號11、12所示之行為外），
    刑法部分條文業於94年1 月7 日修正，同年2 月2 日公布，
    並於95年7 月1 日施行，修正後即現行刑法第2 條第1 項規
    定：「行為後法律有變更者，適用行為時之法律，但行為後
    之法律有利於行為人者，適用最有利於行為人之法律。」上
    開規定乃與刑法第1 條罪刑法定主義契合，而貫徹法律禁止
    溯及既往原則，係規範行為後法律變更所生新舊法律比較適
    用之準據法，是刑法第2 條本身雖經修正，但刑法第2 條既
    屬適用法律之準據法，本身尚無比較新舊法之問題，應一律
    適用裁判時即修正後刑法第2 條規定以決定適用之刑罰法律
    ，合先敘明。而有關新舊法之比較，應就罪刑有關之共犯、
    未遂犯、想像競合犯、牽連犯、連續犯、結合犯，以及累犯
    加重、自首減輕暨其他法定加減原因（如身分加減）與加減
    例等一切情形，綜其全部罪刑之結果而為比較（最高法院95
    年度第8 次刑事庭會議決議參照）。經查：
  (1)修正後刑法第56條連續犯之規定業經刪除，此雖非犯罪構成
    要件之變更，惟顯已影響行為人刑罰之法律效果，自屬法律
    變更。修正前刑法第56條規定，連續數行為而犯同一之罪名
    者，以一罪論。但得加重其刑至二分之一；上開規定於修正
    刪除後，刑法就行為罪數，除接續犯、想像競合犯、結合犯
    等實質上或裁判上一罪，以一罪論處，原則上採取一罪一罰
    及數罪併罰，故修正前之處罰結果，顯較修正刑法規定一罪
    一罰或數罪併罰對被告有利。
  (2)修正前刑法第51條規定：「數罪併罰，分別宣告其罪之刑，
    依左列各款定其應執行者：」其中第5 款規定：「宣告多數
    有期徒刑者，於各刑中之最長期以上，各刑合併之刑期以下
    ，定其刑期。但不得逾20年。」；修正後第5 款則規定：「
    宣告多數有期徒刑者，於各刑中之最長期以上，各刑合併之
    刑期以下，定其刑期。但不得逾30年」，經比較修正前後規
    定，修正後刑法並非較有利於被告，依刑法第2 條第1 項前
    段之規定，仍應依修正前刑法第51條第5 款規定，定其應執
    行之刑。
  (3)綜上，經綜合比較前述各項法律變更之結果後，本案因修正
    後之規定並未對被告更為有利，依刑法第2 條第1 項規定，
    自應一體適用修正前之相關規定。
  (三)被告未經詹秋麗、佘仁光同意或授權，而在如附表一所示之
    保險要保書上，假冒詹秋麗、佘崑豪、佘冠融、佘欣玲之名
    義，為該保險契約之要保人或被保險人等意思表示，並持向
    國泰人壽公司行使，是(1)核被告所為如附表一編號1 至10所
    示之犯行，均係犯刑法第216 條、第210 條之行使偽造私文
    書罪。其偽造保險要保書等私文書之低度行為，應為行使偽
    造私文書之高度行為所吸收；另偽造署押之行為，應屬偽造
    私文書之部分行為，均不另論罪。又被告先後於附表一編號
    1 至10所示之日期，持偽造之保險要保書向國泰人壽公司行
    使之行為，時間緊接，犯罪構成要件相同，顯係基於概括犯
    意為之，應依修正前刑法第56條連續犯規定論以一罪，並依
    法加重其刑。(2)另核被告所為如附表一編號11、12所示之犯
    行，均係犯刑法第216 條、第210 條之行使偽造私文書罪。
    其偽造保險要保書等私文書之低度行為，應為行使偽造私文
    書之高度行為所吸收；另偽造署押之行為，屬偽造私文書之
    部分行為，均不另論罪。再被告所犯上開(1)所示之行使偽造
    私文書犯行，與(2)所示之2 次行使偽造私文書犯行，均犯意
    各別，行為互異，應予分論併罰。
  (四)爰審酌被告利用告訴人對其之信任，在未獲告訴人同意或授
    權下，擅自冒用告訴人及其子女名義投保，此足以生損害於
    國泰人壽公司對於保險契約管理之正確性，並影響告訴人之
    權益，所為誠屬不該，惟念被告為本案犯行前並無前科，素
    行良好，此有臺灣高等法院被告前案紀錄表1 份在卷可按，
    且犯後終能坦承犯行，並已與告訴人達成和解，兼衡被告之
    智識程度、生活狀況等一切情狀，分別量處如主文所示之刑
    。又被告所犯如附表一編號1 至10所示之罪，其犯罪時間均
    係在96年4 月24日以前，合於中華民國九十六年罪犯減刑條
    例第2 條第1 項第3 款之規定，且無該條例所定不應減刑之
    情形，是併依上開減刑條例規定予以減刑，並與其餘不應減
    刑之部分定應執行刑如主文所示，以示懲儆。
  (五)末按犯罪在新法施行前，於新法施行後之緩刑之宣告，應適
    用新法第74條之規定（最高法院95年第8 次刑事庭會議決議
    可資參照）。亦即，就緩刑之宣告，係依裁判時之情狀為其
    考量標準，此部分應逕依裁判時之法律為適用基準，無須比
    較新舊法，縱因而與主刑部分所適用之法律不同，亦無割裂
    適用法律之問題。查被告前未曾因故意犯罪受有期徒刑以上
    刑之宣告，有臺灣高等法院被告前案紀錄表1 份在卷供參，
    其因一時失慮而罹刑典，事後已坦承犯行，並獲告訴人之諒
    解，且經告訴代理人於本院審理時陳明請求諭知被告緩刑在
    卷，信被告歷此偵、審訴訟程序及刑之宣告教訓，當知所警
    惕，無再犯之虞，本院因認對於被告所宣告之刑，以暫不執
    行為適當，爰併宣告緩刑4 年，用啟自新，以勵來茲。另如
    附表一所示偽造之保險要保書等私文書業經行使，且交付予
    國泰人壽公司，衡情已非屬被告所有之物，惟其上偽造之「
    詹秋麗」、「佘崑豪」、「佘冠融」、「佘欣玲」之署押，
    仍應依刑法第219 條之規定，不論屬於犯人與否，均予宣告
    沒收。
貳、無罪部分及不另為無罪諭知部分：
一、按犯罪事實應依證據認定之，無證據不得認定犯罪事實，刑
    事訴訟法第154條第2項定有明文。又檢察官就被告犯罪事實
    ，應負舉證責任，並指出證明之方法，同法第161條第1項亦
    有明文規定。因此，檢察官對於起訴之犯罪事實，應負提出
    證據及說服之實質舉證責任。而刑事訴訟法上所謂認定犯罪
    事實之證據，係指足以證明被告確有犯罪行為之積極證據而
    言，該項證據必須適合於被告犯罪事實之認定，始得採為斷
    罪之資料（最高法院69年臺上字第4913號判例意旨參照）。
    且認定不利於被告之事實，須依積極證據，苟積極證據不足
    為不利於被告事實之認定時，即應為有利於被告之認定，更
    不必有何有利之證據（最高法院30年上字第816號判例意旨
    參照）。又認定犯罪事實所憑之證據，無論係直接證據或間
    接證據，其為訴訟上之證明，須於通常一般之人均不致有所
    懷疑，而得確信其為真實之程度者，始得據為有罪之認定，
    倘其證明尚未達到此一程度，而有合理之懷疑存在，本諸無
    罪推定原則，自應為被告無罪之諭知（最高法院76年臺上字
    第4986號判例意旨、92年度臺上字第2570號判決意旨參照）
    。末按告訴人之告訴，係以使被告受刑事訴追為目的，是其
    陳述是否與事實相符，仍應調查其他證據以資審認（最高法
    院52年臺上字第1300號判例意旨參照）。
二、公訴意旨另以：被告吳春麗基於行使偽造私文書之概括犯意
    ，連續於附表二編號1 至15所示之日期，未經告訴人詹秋麗
    同意或授權下，於附表二編號1 至15所示之國泰人壽公司保
    險要保書上之「要保人」簽名欄位上偽簽詹秋麗之姓名，及
    未經告訴人詹秋麗、佘仁光同意或授權下，於附表二編號1
    至15所示之國泰人壽公司保險要保書上之「被保險人」簽名
    欄位上，偽簽告訴人詹秋麗及佘仁光之未成年子女佘崑豪、
    佘冠融、佘欣玲之姓名，完成上揭要保書之記載事項後，向
    國泰人壽公司投保如附表二編號1 至15所示之保險而行使之
    ，足生損害於佘崑豪、佘冠融、佘欣玲、詹秋麗及國泰人壽
    公司對於保險契約管理之正確性；復基於行使偽造私文書之
    犯意，於如附表二編號16所示之日期，未經詹秋麗同意或授
    權下，於附表二編號16所示之國泰人壽公司保險要保書上之
    「要保人」簽名欄位上偽簽詹秋麗之姓名，及未經詹秋麗、
    佘仁光同意或授權下，於附表二編號16所示之國泰人壽公司
    保險要保書上之「被保險人」簽名欄位上，偽簽詹秋麗及佘
    仁光之未成年子女佘崑豪之姓名，完成上揭要保書之記載事
    項後，向國泰人壽公司投保如附表二編號16所示之保險而行
    使之，亦足以生損害於佘崑豪、詹秋麗及國泰人壽公司對於
    保險契約管理之正確性。因認被告此部分亦涉犯刑法第216
    條、第210 條之行使偽造私文書罪嫌云云。
三、公訴人認被告涉犯上揭罪嫌，無非係以被告於偵查中之供述
    、告訴人詹秋麗、佘仁光於偵查中之指訴、附表二所示之要
    保書影本，為其論據。
四、經查：附表二編號2 至10、12、13、15所示要保書上之佘崑
    豪、佘冠融、佘欣玲、詹秋麗等人之簽名，業經告訴人於本
    院審理時陳明上開簽名係由其等所親簽，附表二編號16所示
    保單之業務員係何雪美，並非本件被告，故此保單亦應與被
    告無關等語，此有告訴人之刑事陳報狀附卷可稽（見本院卷
    第145 至147 頁），是附表二編號2 至10、12、13、15、16
    所示要保書上之上開簽名既非被告所偽造簽署，即難認被告
    就此部分有何行使偽造私文書之犯行。至附表二編號1 所示
    要保書上之佘欣玲之簽名；附表二編號11、14所示要保書上
    之詹秋麗、佘崑豪簽名，告訴人既無從確定是否由其等所親
    簽，此有上開告訴人之刑事陳報狀附卷可稽，且本院遍查卷
    內亦無其他客觀證據足認上開簽名確係被告所偽簽之情，是
    即難僅以告訴人於偵查中之指述即逕認上開保單上詹秋麗、
    佘欣玲、佘崑豪之簽名係被告所偽簽，而執此逕認被告就此
    部分亦有行使偽造私文書之犯行。
五、綜上所述，檢察官所舉之證據均尚不足以證明被告於附表二
    所示之保單，有何行使偽造私文書之犯行，本院亦查無其他
    積極證據足認被告有何檢察官所指之此部分犯行，揆諸前揭
    規定，自應均為無罪之諭知，惟檢察官認附表二編號1 至15
    之部分與前揭論罪科刑之行使偽造私文書之行為間，有連續
    犯之裁判上一罪關係，故本院僅就附表二編號16之部分為無
    罪之諭知；就附表二編號1 至15之部分爰不另為被告此部分
    無罪之諭知，附此敘明。
據上論斷，應依刑事訴訟法第299 條第1 項前段、第301 條第1
項，刑法第2 條第1 項前段、第216 條、第210 條、第74條第1
項第1 款、第219 條、修正前刑法第56條、第51條第5 款，中華
民國九十六年罪犯減刑條例第2 條第1 項第3 款、第7 條、第11
條，判決如主文。
本案經檢察官王乙軒到庭執行職務。
中    華    民    國    100     年    11    月   11   日
                刑事第一庭  審判長法  官  李釱任
                                  法  官  戴嘉清
                                  法  官  陳正偉
上列正本證明與原本無異。
如不服本判決，應於判決送達後10日內敘明上訴理由，向本院提
出上訴狀 (應附繕本) ，上訴於臺灣高等法院。其未敘述上訴理
由者，應於上訴期間屆滿後20日內向本院補提理由書「切勿逕送
上級法院」。
                                  書記官  許慧禎
中    華    民    國    100     年    11    月   11   日
附錄本案論罪科刑法條全文：
刑法第216 條
行使第210 條至第215 條之文書者，依偽造、變造文書或登載不
實事項或使登載不實事項之規定處斷。
刑法第210 條
偽造、變造私文書，足以生損害於公眾或他人者，處5 年以下有
期徒刑。
附表一
┌──┬───┬────┬─────┬────────┬──────┬────────────┬────────────┐
│編號│要保人│被保險人│ 保單號碼 │    保單名稱    │ 投保日期   │       偽造之署押       │罪名暨宣告刑及應沒收之物│
├──┼───┼────┼─────┼────────┼──────┼────────────┼────────────┤
│  1 │詹秋麗│ 佘欣玲 │0000000000│保本111終身壽險 │87年11月20日│要保人簽名欄「詹秋麗」之│吳春麗連續行使偽造私文書│
│    │      │        │          │                │            │署押1 枚；主契約被保險人│，足以生損害於公眾及他人│
│    │      │        │          │                │            │簽名欄「佘欣玲」之署押1 │，處有期徒刑壹年肆月，減│
│    │      │        │          │                │            │枚；法定代理人簽名欄「詹│為有期徒刑捌月。偽造之「│
│    │      │        │          │                │            │秋麗」之署押1 枚        │詹秋麗」署押拾肆枚、「佘│
├──┼───┼────┼─────┼────────┼──────┼────────────┤欣玲」署押肆枚、「佘崑豪│
│  2 │詹秋麗│ 佘欣玲 │0000000000│富貴保本三福終身│87年11月20日│要保人簽名欄「詹秋麗」之│」署押肆枚、「佘冠融」署│
│    │      │        │          │險              │            │署押1 枚；主契約被保險人│押貳枚，均沒收。        │
│    │      │        │          │                │            │簽名欄「佘欣玲」之署押1 │                        │
│    │      │        │          │                │            │枚；法定代理人簽名欄「詹│                        │
│    │      │        │          │                │            │秋麗」之署押1 枚        │                        │
├──┼───┼────┼─────┼────────┼──────┼────────────┤                        │
│  3 │詹秋麗│ 佘崑豪 │0000000000│保本111終身壽險 │87年11月20日│要保人簽名欄「詹秋麗」之│                        │
│    │      │        │          │                │            │署押1 枚；主契約被保險人│                        │
│    │      │        │          │                │            │簽名欄「佘崑豪」之署押1 │                        │
│    │      │        │          │                │            │枚；法定代理人簽名欄「詹│                        │
│    │      │        │          │                │            │秋麗」之署押1 枚        │                        │
├──┼───┼────┼─────┼────────┼──────┼────────────┤                        │
│  4 │詹秋麗│ 佘崑豪 │0000000000│富貴保本三福終身│87年11月20日│要保人簽名欄「詹秋麗」之│                        │
│    │      │        │          │險              │            │署押1 枚；主契約被保險人│                        │
│    │      │        │          │                │            │簽名欄「佘崑豪」之署押1 │                        │
│    │      │        │          │                │            │枚；法定代理人簽名欄「詹│                        │
│    │      │        │          │                │            │秋麗」之署押1 枚        │                        │
├──┼───┼────┼─────┼────────┼──────┼────────────┤                        │
│  5 │詹秋麗│ 佘冠融 │0000000000│福本111終身壽險 │88年12月3 日│要保人簽名欄「詹秋麗」之│                        │
│    │      │        │0000000000│得意還本終身壽險│            │署押1 枚；被保險人簽名欄│                        │
│    │      │        │          │                │            │「佘冠融」之署押1 枚    │                        │
├──┼───┼────┼─────┼────────┼──────┼────────────┤                        │
│  6 │詹秋麗│ 佘冠融 │0000000000│312還本終身壽險 │90年12月3 日│要保人簽名欄「詹秋麗」之│                        │
│    │      │        │          │                │            │署押1 枚；被保險人簽名欄│                        │
│    │      │        │          │                │            │「佘冠融」之署押1 枚    │                        │
├──┼───┼────┼─────┼────────┼──────┼────────────┤                        │
│  7 │詹秋麗│ 佘欣玲 │0000000000│美意年年終身壽險│91年2 月26日│要保人簽名欄「詹秋麗」之│                        │
│    │      │        │0000000000│快樂人生定期生存│            │署押1 枚；被保險人簽名欄│                        │
│    │      │        │          │險              │            │「佘欣玲」之署押1 枚    │                        │
├──┼───┼────┼─────┼────────┼──────┼────────────┤                        │
│  8 │詹秋麗│ 佘欣玲 │0000000000│真愛一生防癌險  │93年5 月27日│要保人簽名欄「詹秋麗」之│                        │
│    │      │        │          │                │            │署押1 枚；被保險人簽名欄│                        │
│    │      │        │          │                │            │「佘欣玲」之署押1 枚    │                        │
├──┼───┼────┼─────┼────────┼──────┼────────────┤                        │
│  9 │詹秋麗│ 佘崑豪 │0000000000│真愛一生防癌健康│93年6 月12日│要保人簽名欄「詹秋麗」之│                        │
│    │      │        │          │險              │            │署押1 枚；被保險人簽名欄│                        │
│    │      │        │          │                │            │「佘崑豪」之署押1 枚    │                        │
├──┼───┼────┼─────┼────────┼──────┼────────────┤                        │
│ 10 │詹秋麗│ 佘崑豪 │0000000000│真愛一生防癌險  │94年5 月13日│要保人簽名欄「詹秋麗」之│                        │
│    │      │        │          │                │            │署押1 枚；被保險人簽名欄│                        │
│    │      │        │          │                │            │「佘崑豪」之署押1 枚    │                        │
├──┼───┼────┼─────┼────────┼──────┼────────────┼────────────┤
│ 11 │詹秋麗│ 佘崑豪 │0000000000│創世紀變額萬能壽│96年7 月14日│要保人簽名欄「詹秋麗」之│吳春麗行使偽造私文書，足│
│    │      │        │          │險              │            │署押1 枚；被保險人簽名欄│以生損害於公眾及他人，處│
│    │      │        │          │                │            │「佘崑豪」之署押1 枚    │有期徒刑肆月。偽造之「詹│
│    │      │        │          │                │            │                        │秋麗」、「佘崑豪」署押各│
│    │      │        │          │                │            │                        │壹枚，均沒收。          │
├──┼───┼────┼─────┼────────┼──────┼────────────┼────────────┤
│ 12 │詹秋麗│ 佘崑豪 │0000000000│創世紀變額萬能壽│97年2 月27日│要保人簽名欄「詹秋麗」之│吳春麗行使偽造私文書，足│
│    │      │        │          │險              │            │署押1 枚；被保險人簽名欄│以生損害於公眾及他人，處│
│    │      │        │          │                │            │「佘崑豪」之署押1 枚    │有期徒刑肆月。偽造之「詹│
│    │      │        │          │                │            │                        │秋麗」、「佘崑豪」署押各│
│    │      │        │          │                │            │                        │壹枚，均沒收。          │
└──┴───┴────┴─────┴────────┴──────┴────────────┴────────────┘
附表二
 ┌──┬───┬────┬─────┬──────────┬──────┐
 │編號│要保人│被保險人│ 保單號碼 │    保單名稱        │  投保日期  │
 ├──┼───┼────┼─────┼──────────┼──────┤
 │  1 │詹秋麗│ 佘欣玲 │0000000000│如意還本168         │93年8 月26日│
 ├──┼───┼────┼─────┼──────────┼──────┤
 │  2 │詹秋麗│ 佘冠融 │0000000000│富貴年年            │89年2 月15日│
 │    │      │        │0000000000│鍾愛終身            │            │
 ├──┼───┼────┼─────┼──────────┼──────┤
 │  3 │詹秋麗│ 佘欣玲 │0000000000│住院醫療終身健康險  │88年12月22日│
 ├──┼───┼────┼─────┼──────────┼──────┤
 │  4 │詹秋麗│ 佘欣玲 │0000000000│鍾愛終身            │89年1 月15日│
 ├──┼───┼────┼─────┼──────────┼──────┤
 │  5 │詹秋麗│ 佘欣玲 │0000000000│富貴年年            │89年2 月15日│
 ├──┼───┼────┼─────┼──────────┼──────┤
 │  6 │詹秋麗│ 佘欣玲 │0000000000│雙囍年年終身        │89年12月2 日│
 ├──┼───┼────┼─────┼──────────┼──────┤
 │  7 │詹秋麗│ 佘欣玲 │0000000000│醫療帳戶終身保險    │92年12月1 日│
 ├──┼───┼────┼─────┼──────────┼──────┤
 │  8 │詹秋麗│ 佘欣玲 │0000000000│如意還本168         │93年9 月3 日│
 ├──┼───┼────┼─────┼──────────┼──────┤
 │  9 │詹秋麗│ 佘冠融 │0000000000│醫療帳戶終身保險    │92年12月1 日│
 ├──┼───┼────┼─────┼──────────┼──────┤
 │ 10 │詹秋麗│ 佘崑豪 │0000000000│住院醫療終身健康險  │88年12月22日│
 ├──┼───┼────┼─────┼──────────┼──────┤
 │ 11 │詹秋麗│ 佘崑豪 │0000000000│鍾愛終身            │89年1 月15日│
 ├──┼───┼────┼─────┼──────────┼──────┤
 │ 12 │詹秋麗│ 佘崑豪 │0000000000│富貴年年            │89年2 月15日│
 ├──┼───┼────┼─────┼──────────┼──────┤
 │ 13 │詹秋麗│ 佘崑豪 │0000000000│雙囍年年終身壽險    │89年12月2 日│
 ├──┼───┼────┼─────┼──────────┼──────┤
 │ 14 │詹秋麗│ 佘崑豪 │0000000000│312還本終身         │91年1 月24日│
 │    │      │        │0000000000│安康住院醫療終身    │            │
 ├──┼───┼────┼─────┼──────────┼──────┤
 │ 15 │詹秋麗│ 佘崑豪 │0000000000│醫療帳戶終身        │92年11月21日│
 ├──┼───┼────┼─────┼──────────┼──────┤
 │ 16 │詹秋麗│ 佘崑豪 │0000000000│多利還本利率變動型險│97年4 月10日│
 └──┴───┴────┴─────┴──────────┴──────┘